# 银团贷款安排费的会计处理

提问人：hbwgh 时间：2020-09-27 22:53:10
陈老师好，关于公司对银团借款除了有正常的利息支付义务之外，还有支付银团安排费的义务。目前暂未取得贷款，只是取得 275 亿的授信额度，需要自现在开始每半年支付 2000 万的银团安排费，请问该如何进行账务处理，谢谢

回答人：chenyiwei
考虑该银团安排费的金额确定原则和支付条件，确定其是否与本企业提取借款的金额、时间挂钩，以考虑是否可以全部或部分作为相关金融负债初始确认所对应的“交易费用”，据此确定是在发生时直接费用化，还是计入相关负债的初始计量金额，并按实际利率法在借款期限内摊销。